臺灣臺南地方法院刑事判決　　　　　　　　　　　　　九十年度交易字第四三一號
　　公　訴　人　臺灣台南地方法院檢察署檢察官
　　被　　　告　甲○○
右列被告因業務過失傷害案件，經檢察官提起公訴（九十年度偵字第一○四四七號）
，本院判決如左：
    主  文
甲○○從事業務之人，因業務上之過失傷害人，處拘役伍拾伍日，如易科罰金，以參
佰元折算壹日。
    事  實
一、甲○○受雇於孫女婿康潮鳴所開設之水果行擔任貨車駕駛載送水果，為從事業務
    之人，於民國九十年六月二十四日中午十二時許，駕駛車牌號碼ＵＫ－八八二號
    自用大貨車，沿台南縣仁德鄉○○村○○街，由東往西方向行駛，途經上開路段
    一○二號前時，理應注意汽車行駛時，駕駛人應注意車前狀況及兩車併行之間隔
    ，並隨時採取必要之安全措施。及汽車行經彎道應減速慢行，作隨時停車之準備
    ；汽車行經彎道不得超車之規定。而依當時天候晴、日間自然光線充足、柏油路
    面、路面乾燥、無缺陷、道路上未有任何障礙物、視距復屬良好等情形以觀，客
    觀上亦無不能注意之情事，其竟疏於注意車前狀況，貿然通過該路段。撞及同一
    時地沿前開路段道路右方行駛為閃避路旁之車輛疏未注意左方車輛由乙○○騎乘
    之腳踏車乙○○因之受有「左側頭部撕裂傷、鼻樑斷裂、撕裂傷、左側肋骨斷裂
    骨折」等傷害。
二、案經乙○○訴由台南縣警察局歸仁分局報請臺灣臺南地方法院檢察署檢察官偵查
    起訴。
    理  由
一、訊據被告甲○○雖坦承有從事駕駛業務，於右述時、地，駕車行經前開路口，並
    與告訴人所騎乘之腳踏車發生碰撞之事實，然矢口否認有何過失傷害之犯行，辯
    稱：「是告訴人為閃避一台車才騎出來撞到我的」，是其駕駛行為並無過失云云
    。
二、經查：被告所為前開犯罪事實，業據告訴於警訊時及偵審中指訴甚詳，且有台南
    縣警察局歸仁分局製作之道路交通事故調查報告表一紙及街道照片四張在卷足憑
    。又告訴人因本件車禍而受有如事實欄所載等傷害，復有奇美醫學中心九十年七
    月二日出具之診斷證明書一紙可參。
三、按汽車行駛時，駕駛人應注意車前狀況及兩車併行之間隔，並隨時採取必要之安
    全措施；汽車行經彎道時，應減速慢行，作隨時停車之準備；又汽車行經彎道不
    得超車，道路交通安全規則第九十四條、第九十三條第一項、第一百零一條第一
    款，分別定有明文。本件被告駕車於道路上行駛，本應注意上開道路交通安全規
    則不得超車，竟而違規超越，又疏未減速慢行，有警訊筆錄可稽，且被告肇事地
    點現場血跡距馬路邊邊綠僅一點六公尺，顯見被告既違規於彎道超車又疏未注意
    行車之間隔，而案發當時，天候晴、日間自然光線充足、柏油路面、路面乾燥、
    無缺陷等情形以觀，復有台南縣警察局道路交通事故調查報告表一紙載明可考，
    據此判斷，客觀上亦無不能注意之情事，其竟疏於注意車前狀況，貿然行駛，致
    與告訴人所騎乘之腳踏車相撞，是被告之駕駛行為，顯有過失。
四、況本件經送台灣省台南區行車事故鑑定委員會鑑定結果，亦認被告未注意行車間
    隔，係本件車禍之肇事原因，則有該委員會九十年十一月十六日南鑑字第九○一
    三三四號函及所附之鑑定意見書一份附卷可參，此益證被告駕車肇事致告訴人受
    傷之行為，確有過失無疑。另查告訴人疏未注意被告之車輛於其左方行駛為避閃
    路旁之車輛而貿然偏左行駛亦為肇事原因，有前開鑑定意見書可載。
五、告訴人騎乘腳踏車，行經彎道，未注意左方來車閃避他車不當，係本件車禍之肇
    事原因，雖亦有前述鑑定意見書載明可證，然被告之前述過失，既與告訴人之過
    失，併合而為本件車禍肇事之原因，故告訴人之過失或可供做量刑時之斟酌，但
    被告之刑責則不能因此相扺而獲得免除。
六、末查，本件告訴人係因此次車禍而受有如事實欄所載之傷害，故被告之過失駕車
    行為，與告訴人所受之傷害結果間，復具有相當因果關係，是本件事證已甚明確
    ，被告過失傷害之犯行堪予認定。
七、核被告甲○○所為，係犯刑法第二百八十四條第二項前段之業務過失傷害罪。本
    院審酌被告之生活狀況、品行、智識程度、犯罪所生之危險、被告之過失程度、
    告訴人所生之損害，及被告肇事後，雖未與告訴人就民事損害賠償事宜，達成和
    解，然辯稱告訴人請求一百二十餘萬元過高等情，與告訴人及被告之疏失行為，
    均係本件車禍之肇事原因等情，及被告犯後之態度尚非惡劣等一切情狀，量處如
    主文所示之刑，並諭知易科罰金之折算標準，以資懲儆。
據上論斷，應依刑事訴訟法第二百九十九條第一項前段，刑法第二百八十四條第二項
前段、第四十一條第一項前段，罰金罰鍰提高標準條例第一條前段、第二條，判決如
主文。
中      華      民      國    九十一      年    三      月      四    日
                                臺灣臺南地方法院交通法庭
                                    法  官  蔡  直  青
右正本證明與原本無異。
如不服本判決，應於判決送達後十日內向本院提出上訴狀( 應附繕本 )。
                                    書記官  孫  鈴  堯
中      華      民      國      九十一      年    三      月      五    日
附錄本案論罪科刑法條全文：
中華民國刑法第二百八十四條第二項前段
 (過失傷害罪)
從事業務之人，因業務上之過失傷害人者，處一年以下有期徒刑、拘役或一千元以下
罰金，致重傷者，處三年以下有期徒刑、拘役或二千元以下罰金。
